# 关于集团内部涉及股份支付处理的问题.

提问人：641308416 时间：2016-08-09 17:20:27
请教：对于母公司使用其他企业权益工具结算股份支付，站在合并报表的角度为什么是现金结算呢？

回答人：chenyiwei
母公司使用其他子公司的权益工具作为结算方式，在母公司个别报表层面是现金结算，但在合并报表层面仍属于权益结算。因此不存在你说的问题。

提问人：641308416 时间：2016-08-27 10:17:10
谢谢陈版，可能是我开始理解错了。再请教一个问题，对于解释 4 号第七条里说到的“本身权益工具”指的是集团本身的权益工具（即包括母公司和子公司），而不是仅仅说母公司自己的权益工具？

回答人：chenyiwei
解释 4 号第七条讨论的是在每个参与方自身报表层面的处理（对母公司而言为其个别报表），所以子公司的权益工具在母公司单独报表中不作为“自身权益工具”。

提问人：641308416 时间：2016-08-27 12:39:00
可不可以理解为以下： 1 、结算企业为母公司，接受服务企业为子公司，以子公司权益工具结算。 母公司个别报表：现金结算。 合并报表：权益结算。 2 、结算企业和接受服务均为母公司，以子公司权益工具结算。 母公司个别报表：现金结算。 合并报表：权益结算。

回答人：chenyiwei
可以这样理解。另外在你说的第一种情况下，子公司报表也是权益结算；第二种情况下子公司报表层面不做会计处理。